【裁判字號】    96,易,2766
【裁判日期】    970618
【裁判案由】    竊盜
【裁判全文】
臺灣板橋地方法院刑事判決              96年度易字第2766號
公  訴  人  臺灣板橋地方法院檢察署檢察官
被      告  乙○○
上列被告因竊盜等案件，經檢察官提起公訴（96年度偵字第1250
4 號、96年度偵字第14653 號、96年度偵字第16638 號），被告
於本院準備程序中自白犯罪，經告以簡式審判之旨，並聽取當事
人之意見後，裁定改依簡式審判程序，並判決如下：
    主  文
乙○○竊盜，共玖罪，累犯，各處有期徒刑肆月，均減為有期徒
貳月。應執行有期徒刑貳年，減為有期徒刑壹年。
其餘被訴部分免訴。
    事  實
一、乙○○曾因贓物案件，經本院於民國93年2 月4 日，以92年
    度簡字第3390號判決判處有期徒刑5 月確定；又於同年3 月
    25日，再因贓物案件，經本院以93年度簡字第849 號判處應
    執行有期徒刑10月確定；復因違反毒品危害防制條例案件，
    經本院於94年4 月1 日，以94年度訴字第191 號判決判處有
    期徒刑10月確定，上開四罪再經本院裁定定其應執行刑為有
    期徒刑1 年10月，甫於95年2 月28日縮短刑期執行完畢。猶
    不知悔改，竟分別基於意圖為自己不法所有之犯意，於如附
    表所示之時間、地點，以其所有之打火機1 個，燒烤如附表
    所示之被害人所有車輛之玻璃車窗，嗣再以冷水潑灑，藉由
    熱漲冷縮之原理，毀損上開被害人之玻璃車窗後 (毀損部分
    皆未據告訴)， 進入上開被害人之車輛內，徒手竊取如附表
    所示被害人所持有之財物得手，經上開被害人報警後循線查
    獲。
二、案經被害人己○○、壬○○、庚○○、甲○○、黃國勇、丁
    ○○、癸○○及辛○○訴由臺北縣政府警察局三重分局暨臺
    北縣政府警察局新莊分局報告臺灣板橋地方法院檢察署檢察
    官偵查起訴。
    理  由
壹、有罪部分：
一、訊據被告乙○○對於在如附表所示之時、地有竊取如附表所
    示之被害人之財物得手等情，均予坦承不諱，查本件被告有
    於如附表所示之時、地，以工具燒烤如附表所示之被害人所
    有車輛之玻璃車窗，嗣再以冷水潑灑，藉由熱漲冷縮之原理
    ，毀損上開被害人之玻璃車窗後，進入上開被害人之車輛內
    ，徒手竊取如附表所示被害人所持有之財物得手等情，除經
    被告迭於偵查及本院審理中供承無訛 (分見臺灣板橋地方法
    院檢察署96年度偵字第12504 號偵查卷第135 頁、96年度偵
    字第14653 號偵查卷第40- 41頁；本院97年5 月28日準備程
    序筆錄第2 頁)， 核與如附表所示之告訴人指訴相符，另被
    告對被害人丙○○持有，車號為517 - NY號營業小客車留存
    之指紋，經送往具有專門鑑定指紋能力之內政部警政署刑事
    警察局鑑定結果，確係被告之指紋無誤，此有內政部警政署
    刑事警察局95年11月22日出具之刑紋字第0950185871號鑑驗
    書1 紙附卷可稽 (見臺灣板橋地方法院檢察署96年度偵字第
    16638 號偵查卷第9 - 10頁)， 此情已足認定。足認被告於
    本院審理中出於任意性之自白與事實相符，從而本件事證明
    確，被告犯行已堪認定。
二、核被告所為，係犯刑法第320 條第1 項之竊盜罪。公訴人以
    被告所為，係犯刑法第321 條第1 項第3 款之攜帶兇器竊盜
    罪，惟被告所持有用以燒烤被害人玻璃車窗之工具，經本院
    向扣案該工具之士林地方法院函借並於審判中當場勘驗結果
    ，該工具外觀係長度約7 公分，須以押啟開關按鈕之方式點
    火，客觀性質與打火機相似，有勘驗筆錄1 份可資參佐 (見
    上揭本院97年5 月28日準備程序筆錄第1 - 2 頁)， 是被告
    燒烤被害人車窗玻璃之工具客觀上尚不足對人之生命、身體
    、安全構成威脅，不能認為係屬於刑法上之兇器，故公訴人
    容有所誤會，惟其起訴之基本事實同一，爰依刑事訴訟法第
    300 條予以變更。被告所犯9 件竊盜罪間，犯意各別，行為
    互殊，應予分論併罰。被告前因贓物案件，經本院於93 年2
    月4 日，以92年度簡字第3390號判決判處有期徒刑5 月確定
    ；又於同年3 月25日，再因贓物案件，經本院以93年度簡字
    第849 號判處應執行有期徒刑10月確定；復因違反毒品危害
    防制條例案件，經本院於94年4 月1 日，以94年度訴字第19
    1 號判決判處有期徒刑10月確定，上開四罪再經本院裁定定
    其應執行刑為有期徒刑1 年10月，甫於95年2 月28日縮短刑
    期執行完畢，此有臺灣高等法院被告前案紀錄表1 份在卷足
    憑，其前受有期徒刑執行完畢，於5 年以內再犯本件最重本
    刑為有期徒刑以上之罪，為累犯，應依刑法第47條第1 項之
    規定加重其刑。爰審酌被告犯罪之動機、目的、手段、所生
    危害及犯後坦承犯行之態度等一切情狀，分別量處如主文所
    示之刑，並定其應執行之刑；又本件被告犯罪行為之時間，
    係在96年4 月24日以前，合於中華民國96年罪犯減刑條例第
    2 條第1 項第3 款、第7 條之規定，應減其宣告刑2 分之1
    如主文所示，並定其應執行刑，以示懲儆。至被告持以行竊
    之打火機，業經士林地方法院以96年度易字第2051號判決宣
    告沒收，此有該判決及臺灣高等法院被告前案紀錄表各1 份
    可按，而該物品亦非義務沒收之物，是爰不另為沒收之諭知
    ，附此敘明。
貳、免訴部份：
一、公訴意旨略以：被告乙○○基於意圖為自己不法所有之犯意
    ，於95年10月12日上午7 時許，在臺北縣新莊市○○路250
    號前，持其所有之噴火槍1 個，燒烤戊○○所有，車牌號碼
    為772 - MQ營業小客車之玻璃車窗，嗣再以冷水潑灑，藉由
    熱漲冷縮之原理，毀損上開戊○○之玻璃車窗後 (毀損部分
    皆未據告訴) ，進入戊○○之車輛內，徒手竊取戊○○所有
    之中華民國護照及大陸通行證各1 本、戶口名簿1 件、存摺
    4 本及現金300 元等物品得手。後於臺北縣新莊市○○路
    502 巷41弄4 號4 樓為警查獲，並當場扣得上揭戊○○所有
    之中華民國護照及大陸通行證各1 本、戶口名簿1 件等物，
    因認被告涉犯刑法第321 條第1 項第3 款之加重竊盜罪嫌。
二、按案件曾經判決確定者，應諭知免訴之判決，並得不經言詞
    辯論為之，刑事訴訟法第302 條第1 款、第307 條分別定有
    明文。經查，被告於95年10月12日7 時許，在臺北縣新莊市
    ○○路250 號前，持其所有之噴火槍1 個，燒烤戊○○所有
    ，車牌號碼為772 - MQ營業小客車之玻璃車窗，嗣再以冷水
    潑灑，藉由熱漲冷縮之原理，毀損上開戊○○之玻璃車窗後
    ( 毀損部分皆未據告訴) ，進入戊○○之車輛內，徒手竊取
    戊○○所有之中華民國護照及大陸通行證各1 本、戶口名簿
    1 件、存摺4 本及現金300 元等物品得手，經臺灣板橋地方
    法院檢察署檢察官以96年度偵字第9158號提起公訴，並經本
    院於96年6 月29日以96年度易字第1437號判決判處有期徒刑
    6 月確定，並於同年7 月23日確定，有前開判決書、臺灣高
    等法院被告前案紀錄表附卷可資佐證，核與前開案件為同一
    事實，應為前案確定判決效力所及。揆諸首開法條規定，逕
    為免訴判決之諭知。
據上論斷，應依刑事訴訟法第299 條第1 項前段、第300 條、第
302 條第1 款、第273 條之1 ，刑法第320 條第1 項、第47條、
第51條第5 款，刑法施行法第1 條之1 ，中華民國96年罪犯減刑
條例第2 條第1 項第3 款、第7 條，判決如主文。
本案經檢察官張誌洋到庭執行職務。
中    華    民    國    97    年    6    月    18    日
                  刑事第四庭法  官  吳冠霆
上列正本證明與原本無異。
如不服本判決，應於判決送達後十日內敘明上訴理由，向本院提
出上訴狀（應附繕本），上訴於臺灣高等法院。
                            書記官  黃炎煌
中    華    民    國    97    年    6     月    18    日
附表
┌──┬───┬──┬───┬────┬───┬───┐
│編號│告訴人│時間│地點  │行竊客體│ 所得 │告訴人│
│    │或被害│    │      │        │ 財物 │或被害│
│    │人    │    │      │        │      │人之指│
│    │      │    │      │        │      │訴    │
├──┼───┼──┼───┼────┼───┼───┤
│    │己○○│95年│台北縣│        │衛星導│見臺灣│
│ 一 │      │8月 │中興北│        │航1臺 │板橋地│
│    │      │間某│街之「│車號為  │(價值 │方法院│
│    │      │日  │中興停│ER-3670 │約新臺│檢察署│
│    │      │    │車場」│之車輛  │幣1萬 │96年度│
│    │      │    │內    │        │元)   │偵字第│
│    │      │    │      │        │      │1465  │
│    │      │    │      │        │      │號偵查│
│    │      │    │      │        │      │卷第  │
│    │      │    │      │        │      │18- 19│
│    │      │    │      │        │      │頁    │
├──┼───┼──┼───┼────┼───┼───┤
│    │壬○○│95年│上揭「│車號為  │現金、│見上揭│
│ 二 │      │9月 │中興停│8N-892號│回數票│96年度│
│    │      │22日│車場」│營業小客│(共約 │偵字第│
│    │      │上午│      │車      │值300 │1465號│
│    │      │    │      │        │元)   │偵查卷│
│    │      │    │      │        │      │第    │
│    │      │    │      │        │      │14-15 │
│    │      │    │      │        │      │頁    │
├──┼───┼──┼───┼────┼───┼───┤
│    │庚○○│95年│上揭「│車號為  │現金  │見上揭│
│ 三 │      │10月│中興停│3L-408號│100元 │96 年 │
│    │      │間某│車場」│營業小客│      │度偵字│
│    │      │日  │內    │車      │      │第1465│
│    │      │    │      │        │      │號偵查│
│    │      │    │      │        │      │卷第  │
│    │      │    │      │        │      │21-22 │
│    │      │    │      │        │      │頁    │
├──┼───┼──┼───┼────┼───┼───┤
│    │甲○○│95年│上揭「│車號為  │現金  │見上揭│
│ 四 │      │10月│中興停│DI-8138 │100元 │96 年 │
│    │      │間某│車場」│號自用小│、回數│度偵字│
│    │      │日  │內    │客車    │票10張│第1465│
│    │      │    │      │        │      │號偵查│
│    │      │    │      │        │      │卷第  │
│    │      │    │      │        │      │25-26 │
│    │      │    │      │        │      │頁    │
├──┼───┼──┼───┼────┼───┼───┤
│    │子○○│95年│上揭「│車號為  │現金、│見上揭│
│ 五 │      │10月│中興停│7557-MS │保齡球│96 年 │
│    │      │間某│車場」│號車輛  │、回數│度偵字│
│    │      │日  │內    │        │票數張│第1465│
│    │      │    │      │        │及燙髮│號偵查│
│    │      │    │      │        │用具 (│卷第  │
│    │      │    │      │        │共約值│29-30 │
│    │      │    │      │        │15,000│頁    │
│    │      │    │      │        │元    │      │
├──┼───┼──┼───┼────┼───┼───┤
│    │丙○○│95年│台北縣│葉有仁所│現金  │見臺灣│
│ 六 │      │10月│新莊市│有車號為│2,000 │板橋地│
│    │      │22日│民全街│517-NY號│元及手│方法院│
│    │      │8時 │10號前│之營業小│機1支 │檢察署│
│    │      │20分│      │客車    │(約值 │96年度│
│    │      │許  │      │        │1,000 │偵字第│
│    │      │    │      │        │元)   │16638 │
│    │      │    │      │        │      │號偵查│
│    │      │    │      │        │      │卷第  │
│    │      │    │      │        │      │7-8頁 │
├──┼───┼──┼───┼────┼───┼───┤
│    │丁○○│95年│台北縣│車號為  │身分證│見臺灣│
│ 七 │      │10月│三重市│8T-2872 │1張、 │板橋地│
│    │      │8日 │忠孝三│號之自用│健保卡│方法院│
│    │      │10時│路3段5│小客車  │1張、 │檢察署│
│    │      │許  │號前  │        │汽車駕│96年度│
│    │      │    │      │        │駛執照│偵字第│
│    │      │    │      │        │1張、 │12504 │
│    │      │    │      │        │機車駕│號偵查│
│    │      │    │      │        │駛執照│卷第  │
│    │      │    │      │        │1張、 │45-47 │
│    │      │    │      │        │行動電│頁    │
│    │      │    │      │        │話1支 │      │
│    │      │    │      │        │、國泰│      │
│    │      │    │      │        │世華金│      │
│    │      │    │      │        │融卡1 │      │
│    │      │    │      │        │張、郵│      │
│    │      │    │      │        │局金融│      │
│    │      │    │      │        │卡1張 │      │
│    │      │    │      │        │、台北│      │
│    │      │    │      │        │富邦銀│      │
│    │      │    │      │        │行金融│      │
│    │      │    │      │        │卡1張 │      │
│    │      │    │      │        │及現金│      │
│    │      │    │      │        │2,800 │      │
│    │      │    │      │        │元    │      │
├──┼───┼──┼───┼────┼───┼───┤
│    │癸○○│95年│上揭「│車號為  │回數票│見上揭│
│ 八 │      │10月│中興停│BD-0088 │20張 (│96年度│
│    │      │13日│車場」│號自用小│約值  │偵字第│
│    │      │某時│內    │客車    │800 元│12504 │
│    │      │    │      │        │)、現 │號偵查│
│    │      │    │      │        │金300 │卷第  │
│    │      │    │      │        │元    │50-53 │
│    │      │    │      │        │      │頁    │
├──┼───┼──┼───┼────┼───┼───┤
│    │辛○○│95年│臺北縣│車號為  │車內  │見上揭│
│ 九 │      │11月│三重市│9820-DV │DVD音 │96年度│
│    │      │16日│忠孝路│號自用小│響1臺 │偵字第│
│    │      │9時 │3段40 │客車    │(約值 │12504 │
│    │      │40分│巷16弄│        │35,000│號偵查│
│    │      │許  │口    │        │元)   │卷第  │
│    │      │    │      │        │      │68-80 │
│    │      │    │      │        │      │頁    │
└──┴───┴──┴───┴────┴───┴───┘
附錄法條：
刑法第320條。
中華民國刑法第320條
（普通竊盜罪、竊佔罪）
意圖為自己或第三人不法之所有，而竊取他人之動產者，為竊盜
罪，處 5 年以下有期徒刑、拘役或 5 百元以下罰金。
意圖為自己或第三人不法之利益，而竊佔他人之不動產者，依前
項之規定處斷。
前二項之未遂犯罰之。


司法院資訊處製作；財團法人民間司法改革基金會備份。
